# 固定资产出资被投资方账务处理

提问人：PIL 时间：2016-02-19 14:04:04
A公司以自己使用过的固定资产向子公司B增资，双方协议约定固定资产作价 500 万元，若A开增值税专用发票给B，则A公司账务处理：借：长投 585 （500*1.17） 贷：固定资产 500 应交税费-应交增值税 85
B公司账务处理，借：固定资产 500 应交税费-应交进项税 85 贷：实收资本 585
若A未开发票给B， A公司账务处理不变， B公司账务处理，借：固定资产 585 贷：实收资本 585
请问各位老师，以上会计处理是否正确？
该贴已经同步到 PIL的微博

回答人：chenyiwei
一般理解进项税额不能作为出资，所以请首先核对此处应增加实收资本的金额是否应为 500 万？如果是，则 85 万元额外可抵扣进项税额应贷记资本公积。 因为该资产本身的公允价值为 500 万，因此对于没有可抵扣的进项税额的情况，应确认的固定资产金额为 500 万而不是 585 万。

提问人：PIL 时间：2016-02-20 17:24:43
若A未开发票，A公司的长投确认为 585 ，B公司确认实收资本 500 、资本公积 85 、固定资产 500 、因为无可抵扣的进项税额那么 85 如何入账呢？其他流动资产么

回答人：chenyiwei
B公司确认固定资产和实收资本各 500 。在A的合并报表层面，将应缴纳的销项税额 85 计入营业外支出。

提问人：zengfengxia 时间：2016-03-14 11:25:06
陈版，进项税不能增加实收资本但能计入资本溢价，后续资本溢价可以转增实收资本？

回答人：chenyiwei
我理解可以。

提问人：苹果宝贝 007 时间：2016-09-01 23:10:45
可否这样理解？
若A开票给B 则A公司账务处理为：
借：长期股权投资 500 营业外支出 500 贷：固定资产 500 应交税费-应交增值税-销项税额 85 B公司账务处理： 借：固定资产 500 应交税费-应交增值税-进项税额 85 贷：实收资本 500 资本公积 85此种情况下：B公司取得的这项资产进项可抵扣 同时该项资产折旧可税前扣除。
若A公司不开票
A公司账务处理：
借：长期股权投资 500 贷：固定资产 500
B公司账务处理：
借：固定资产 500 贷：实收资本
同时没有进项可抵扣，折旧也不能税前扣除
不知道我的理解对不对？

回答人：chenyiwei
A的账务处理，在A开票给B，B可抵扣的情况下，应借记长期股权投资 585 ，与B的净资产增加额 585 对应。其余无重大问题。

提问人：renxiaochao 时间：2017-05-04 15:53:14
陈老师，B公司收到的进项税额，计入资本公积的理由是什么？进项税额已由A公司及缴税了，在B公司账面可以抵扣，也算是一项资产，是不是就算是A对B公司的投入，作为实收资本为什么不合理呢？

回答人：chenyiwei
进项税额本质上是一项对国家的债权，不符合公司法所规定的用作出资的财产的标准，所以不能用于增加实收资本，只能计入资本公积。